【裁判字號】    90,訴,689
【裁判日期】    900503
【裁判案由】    毒品危害防制條例
【裁判全文】
臺灣高雄地方法院刑事判決                            九十年度訴字第六八九號
    公  訴  人  臺灣高雄地方法院檢察署檢察官
    被      告  甲○○
右列被告因毒品危害防制條例案件，經檢察官提起公訴（九十年度毒偵緝字第一００
號），本院判決如左：
    主  文
甲○○連續施用第一級毒品，處有期徒刑柒月。
    事  實
一、甲○○於民國八十八年間因施用毒品案件，經本院於八十八年十二月二十日以八
    十八年度毒聲字第九四五六號裁定送觀察、勒戒後，因認無繼續施用毒品傾向，
    經台灣高雄地方法院檢察署檢察官於八十八年十二月三十日以八十八年度偵字第
    三四０七號不起訴處分確定，後五年內仍不知悔改，明知海洛因業經公告列為毒
    品防害防制條例第二條第二項之第一級毒品，不得非法持有、施用，仍基於施用
    第一級毒品海洛因之概括犯意，自八十九年一月初起至九十年二月九日止，連續
    在高雄縣梓官鄉○○村○○路一六六巷九號其住處，以注射方式施用第一級毒品
    海洛因多次，嗣於八十九年十月十七日經高雄縣岡山分局通知前往強制採尿檢驗
    結果呈嗎啡陽性反應後，移送台灣高雄地方法院檢察署檢察官偵辦，經台灣高雄
    地方法院檢察署檢察官聲請裁定送觀察、勒戒，經本院八十九年十二月十八日以
    八十九年度毒聲字第九七八０號裁定送觀察、勒戒，因甲○○未到案執行，經台
    灣高雄地方法院檢察署發布發緝，嗣經警於九十年二月九日下午七時三十分許，
    在高雄縣梓官鄉○○路與港九街口緝獲，經警採取其尿液送檢驗結果，呈嗎啡陽
    性反應，再經本院認甲○○有繼續施用毒品傾向，於九十年三月七日以九十年毒
    聲字第一四五六號裁定施以強制戒治。
二、案經高雄縣政府警察局岡山分局移送臺灣高雄地方法院檢察署檢察官偵查起訴。
    理  由
一、訊據被告甲○○坦承於上開時、地連續施用第一級毒品海洛因之犯行，且查：
（一）高雄縣警察局岡山分局通知被告於八十九年十月十七日前去強制採驗，被告於
      同日中午十二時三十分於警局採取之尿液，經檢驗結果呈嗎啡陽性反應，經台
      灣高雄地方法院檢察署檢察官聲請本院於八十九年十二月十八日以八十九年度
      毒聲字第九七八０號裁定送觀察、勒戒，因被告未到案執行，經台灣高雄地方
      法院檢察署發布發緝，經警於九十年二月九日下午七時三十分許，在高雄縣梓
      官鄉○○路與港九街口緝獲，並於警局採取其尿液，經檢驗結果呈嗎啡陽性反
      應等情，有長榮管理學院陽性報告書、列管毒品人口尿液檢體採集送驗紀錄表
      、高雄縣政府衛生局尿液煙煙毒尿液檢驗成績書、採證檢驗對照表各一份在卷
      可參。按海洛因經注入人體後，百分之九十以上於二十四小時內，自尿中排出
      ，平均可檢出時限，約為四十五小時，亦據行政院衛生署藥物食品檢驗局以八
      十一年九月八日（八十一）藥檢壹字第八一一四四八八五號函，敘述明白，另
      海洛因注射入人體後，水解還原成嗎啡，再循嗎啡之代謝方式排出體外，已據
      行政院衛生署藥物食品檢驗局以（七三）藥檢壹字第○三○二二一號函說明綦
      詳，被告於八十九年十月十七日中午十二時三十分及九十年二月九日採取之尿
      液均呈嗎啡陽性反應，足認被告自白其連續施用第一級毒品海洛因之犯行，與
      事實相符，堪認可採。
（二）被告於八十八年間因施用毒品案件，經本院於八十八年十二月二十日以八十八
      年度毒聲字第九四五六號裁定送觀察、勒戒後，因認無繼續施用毒品傾向，經
      台灣高雄地方法院檢察署檢察官於八十八年十二月三十日以八十八年度偵字第
      三四０七號不起訴處分確定在案，被告所犯本案施用第一級毒品海洛因犯行，
      經本院於八十九年十二月十八日以八十九年度毒聲字第九七八０號裁定送觀察
      勒戒後，認有繼續施用毒品傾向，復經本院於九十年三月七日以九十年毒聲字
      第一四五六號裁定施以強制戒治等情，有台灣高雄地方法院檢察署刑案資料查
      註紀錄表及被告院內索引卡紀錄、本院八十九年度毒聲字第九七０八號、九十
      年度毒聲字第一四五六號刑事裁定、台灣高雄看守所附設勒戒處所九十年二月
      二十一日高所坤戒勒字第四九六號函附有無繼續施用毒品傾向證明書各一份附
      卷可證，足證被告於觀察、勒戒後，無繼續施用毒品傾向，經公訴人為不起訴
      處分後，五年內再犯本件施用第一級毒品罪，經觀察、勒戒後，有繼續施用毒
      品之傾向。本件事證已臻明確，被告犯行，洵堪認定。
二、核被告甲○○所為，係犯毒品危害防制條例第十條第一項之施用第一級毒品罪。
    被告多次施用毒品犯行，時間緊接，手法相同，所犯又係構成要件相同之罪名，
    為連續犯，應依法論以一罪，並加重其刑。被告連續施用第一級毒品海洛因而連
    續持有之低度行為為連續施用之高度行為所吸收，不另論連續持有毒品罪。公訴
    人雖僅就被告於八十九年十月十七日中午十二時三十分許回溯二十四小時內之某
    時，施用第一級毒品海洛因之犯行起訴，而未就被告自八十九年一月初起至九十
    年二月九日止施用毒品多次之犯行起訴，然公訴人漏未起訴部分與公訴人起訴並
    經本院論罪部分之犯罪事實，有裁判上一罪之連續犯關係，本院自應一併予以審
    理。爰審酌被告前已有施用毒品犯行，經公訴人為不起訴處分，自應念及國家刑
    事政策對於初犯施用毒品者，先施以觀察、勒戒，期使斷癮，不致再犯，被告竟
    於前案不起訴處分後，再犯本件施用毒品罪，非但自戕其個人身心健康，尤有甚
    者，國人因施用毒品而長期蠶食耗損國力，有害國族健康，惟貪及被告犯後坦承
    犯行，態度尚佳等一切情狀，爰量處如主文所示之刑。
三、據上論斷，應依刑事訴訟法第二百九十九條第一項前段，毒品危害防制條例第十
    條第一項、刑法第十一條前段、第五十六條，判決如主文。
本件經檢察官呂幸玲到庭執行職務。
中      華      民      國      九十      年      五    月    三     日
                                  臺灣高雄地方法院刑事第四庭
                                      法    官  張  桂  美
右正本證明與原本無異。
如不服本判決，應於判決送達後十日內，向本院提出上訴狀。
                                      書 記 官  吳  金  霞
中      華      民      國      九十      年      五    月    四     日


司法院資訊處製作；財團法人民間司法改革基金會備份。
